# 关于投资性房地产的问题

提问人：surring 时间：2015-10-27 15:27:24
各位老师： 请教一个问题，关于投资性房地产，当采用公允价值模式进行后续计量的投资性房地产转为存货或是自用房地产时，公允价值和原账面价值的差额计入当期损益，我的问题是，为何不是计入权益呢？准则这样规定不怕企业采用投资性房地产和自用或者存货的相互转变调节利润吗？不太理解，请各位老师指导，感谢感谢！

回答人：chenyiwei
这样处理的原因是：当采用公允价值模式进行后续计量的投资性房地产转为存货或是自用房地产时，应继续对其采用原先的计量模式计量直到转换日为止，所以你说的“公允价值和原账面价值的差额计入当期损益”实际上是补做年初至转换日的作为投资性房地产的公允价值变动影响金额。因为在这段时间内该房屋还是投资性房地产，所以该期间内仍遵循原先的核算模式。

提问人：panwj 时间：2016-08-08 20:41:02
由投资性房地产转换为存货或自用房地产，在处置存货或自用房地产时，需要用原确认的“公允价值变动损益”冲减主营业务成本或营业外收支吗？

回答人：chenyiwei
不需要。

提问人：zhs7403 时间：2016-08-09 06:47:45
陈老师，公允价值模式核算的是需要转的，以便体现出真正的处置损益，这个why不类似思路处理？

回答人：chenyiwei
也就是说，在转为存货或自用固定资产的时点上的公允价值是新的成本基础，所以处置损益＝处置价款－（新的成本基础－按新的成本基础计提的从转换日到处置日期间的累计折旧或摊销）。

回答人：chenyiwei
因为这时被处置的是存货或自用固定资产，而不是以公允价值计量的投资性房地产，所以没有必要再转以前的公允价值变动损益。

提问人：276810366 时间：2017-04-26 10:35:55
请教陈版，会计准则规定公允价值计提的投资性房地产转为自用，原计入其他综合收益的公允价值变动在处置时转至损益。这里的处置是否只是包含真正对外销售？这部分其他综合收益不结转，固定资产后续计提折旧时，按公允价值金额进行计提，相关的增值部分已经计入通过成本结转，无形中增加了公司的成本支出。如果企业一直 自用不对外处置，这部分公允价值变动一直保留在其他综合收益，但已计入成本。是否合理？

回答人：chenyiwei
最晚到该资产彻底报废清理时，这部分其他综合收益都会转到损益的。既然选择了公允价值模式，那就要同时承受其优点和缺陷，不能只享受优点而不想要缺点。